臺灣嘉義地方法院刑事判決
111年度訴字第623號
公  訴  人  臺灣嘉義地方檢察署檢察官
被      告  黃誌銘


上列被告因違反毒品危害防制條例案件，經檢察官提起公訴（１
１１年度毒偵字第１１７９號），被告於準備程序中就被訴事實為有罪
之陳述，受命法官於聽取當事人之意見後，本院合議庭裁定改由
受命法官獨任進行簡式審判程序，判決如下：
    主    文
黃誌銘施用第一級毒品，累犯，處有期徒刑捌月。
    犯罪事實
一、黃誌銘基於施用第一級毒品海洛因之犯意，於民國１１１年６月
    １５日上午８時３０分許為警採尿往前回溯９６小時內之某時許，
    在其位於嘉義縣○○鄉○○村○○鄰○○○○○號之１之住處內，以將第
    一級毒品海洛因摻水稀釋後，再以針筒注射血管之方式，施
    用第一級毒品海洛因１次。嗣經警徵得黃誌銘之同意，於１１１
    年６月１５日上午８時３０分許，採集黃誌銘之尿液送檢驗，結果
    呈嗎啡、可待因陽性反應，始查悉上情。
二、案經嘉義縣警察局移送臺灣嘉義地方檢察署檢察官偵查起訴
    。
    理    由
一、程序部分：
（一）查被告黃誌銘前於１０９年間，因施用毒品案件，經本院裁
      定令入勒戒處所施以觀察、勒戒後，認無繼續施用毒品之
      傾向，於１１０年４月９日執行完畢釋放出所，有臺灣高等法
      院被告前案紀錄表１份存卷可考，則被告既係於上揭觀察
      、勒戒處分執行完畢釋放後，３年內再犯本案施用第一級
      毒品犯行，是檢察官依毒品危害防制條例第２３條第２項規
      定予以追訴被告施用第一級毒品犯行，於法即無不合。
（二）被告所犯非死刑、無期徒刑、最輕本刑為３年以上有期徒
      刑之罪，亦非高等法院管轄第一審案件，且被告於本院準
      備程序中，已就被訴事實為有罪之陳述，經告知簡式審判
      程序之旨後，被告及檢察官對於本件改依簡式審判程序審
      理均表示同意（見本院卷第５７頁），本院合議庭爰依刑事
      訴訟法第２７３條之１第１項規定，裁定本案由受命法官獨任
      以簡式審判程序加以審理，是本案依同法第２７３條之２規定
      ，不受同法第１５９條第１項、第１６１條之２、第１６１條之３、第
      １６３條之１及第１６４條至第１７０條有關證據提示、交互詰問及
      傳聞證據等相關規定之限制。
二、認定犯罪事實所憑之證據及理由：
    上揭犯罪事實，業據被告黃誌銘於檢察事務官詢問及本院審
    理中均坦承不諱（見偵卷第６３、６９至７１頁，本院卷第５６至５７
    、６７至６９頁）；且警方徵得被告之同意，於１１１年６月１５日上
    午８時３０分許，採集其尿液送檢驗，結果呈嗎啡、可待因陽
    性反應乙節，亦有尿液採驗同意書、代號與真實姓名對照表
    、正修科技大學超微量研究科技中心１１１年７月１１日報告編號
    Ｒ○○－○○○○－○○○號尿液檢驗報告各１紙附卷可稽（見警卷第７至
    ９頁）；而第一級毒品海洛因於尿液中排出之最長時限，受
    施用劑量、施用方式、個人體質及其代謝情況等因素影響，
    因個案而異，一般可檢出之最長時間為服用後２至４天乙節，
    復據行政院衛生署管制藥品管理局（現已改制為衛生福利部
    食品藥物管理署）於９１年１０月３日以管檢字第１１０４３６號函釋
    明確，足徵被告上揭任意性自白確與事實相符，堪以採信。
    從而，本案事證明確，被告犯行洵堪認定，應予依法論科。
三、所犯法條及刑之酌科：
（一）按海洛因係屬毒品危害防制條例第２條第２項第１款所指之
      第一級毒品，故核被告黃誌銘所為，係犯毒品危害防制條
      例第１０條第１項之施用第一級毒品罪，至其持有第一級毒
      品之低度行為，已為施用之高度行為所吸收，不另論罪。
（二）查被告前因施用毒品案件，經本院先後以１０６年度訴字第１
      １４號判決判處有期徒刑９月確定，及以１０６年度訴字第５８８
      號判決判處有期徒刑１０月確定，上開２罪嗣經本院以１０６年
      度聲字第１２９５號裁定定應執行有期徒刑１年５月確定，並於
      １０８年８月３１日縮短刑期執行完畢等情，業據檢察官提出被
      告之刑案資料查註紀錄表、執行案件資料表及上開案件之
      執行指揮書電子檔紀錄各１份為證，且檢察官亦具體說明
      「被告於上開有期徒刑執行完畢後，５年內故意再犯本案
      有期徒刑以上之罪，為累犯，足見被告刑罰反應力薄弱，
      適用累犯加重規定尚無違反罪刑相當原則，請參酌司法院
      大法官釋字第７７５號解釋意旨，依刑法第４７條第１項之規定
      ，加重其刑」等語，本院審酌後認檢察官已就被告本案構
      成累犯之事實及應加重其刑之事項，具體指出證明方法，
      盡其主張及說明責任，合於最高法院１１０年度台上字第５６６
      ０號判決先例意旨，另兼衡被告上開所犯施用毒品前案與
      本案所犯之罪質相同，被告於前案執行完畢後５年內又再
      犯下本案，顯見其對於刑罰感應能力不佳，再參以被告本
      案犯罪情節，核無司法院釋字第７７５號解釋所指罪刑不相
      當之情形，故認被告本案所犯上開之罪應論以累犯，並依
      刑法第４７條第１項規定，加重其刑。
（三）爰以行為人之責任為基礎，審酌被告：（１）前已因施用
      毒品犯行經觀察、勒戒及徒刑之執行，竟仍故態復萌，復
      行施用毒品不輟，無視於毒品對於自身健康之戕害及國家
      對於杜絕毒品犯罪之禁令，所為應予非難；（２）施用毒
      品係屬自戕行為，被告犯罪手段尚屬平和，且因施用毒品
      者有相當程度之成癮性及心理依賴，其犯罪心態與一般刑
      事犯罪之本質並不相同，應側重適當之醫學治療及心理矯
      治為宜；（３）於本案中施用第一級毒品海洛因之次數為１
      次、犯後業已坦承犯行之態度；（４）自述國小畢業之智
      識程度、現無業、已離婚、育有４名成年子女、平日獨居
      之家庭生活狀況（見本院卷第６９頁）等一切情狀，而量處
      如主文所示之刑，以資警懲。
據上論斷，應依刑事訴訟法第２７３條之１第１項、第２９９條第１項前
段，毒品危害防制條例第１０條第１項，刑法第１１條前段、第４７條
第１項，判決如主文。
本案經檢察官吳咨泓提起公訴，檢察官林津鋒到庭執行職務。
中　　華　　民　　國　　111 　年　　12　　月　　21　　日
                  刑事第九庭    法　官　簡仲頤
以上正本證明與原本無異。
如不服本判決應於收受判決後20日內向本院提出上訴書狀，並應
敘述具體理由；其未敘述上訴理由者，應於上訴期間屆滿後20日
內向本院補提理由書（均須按他造當事人之人數附繕本）「切勿
逕送上級法院」。
中　　華　　民　　國　　111 　年　　12　　月　　21　　日
                                書記官　吳明蓉
附錄本案論罪科刑法條全文：
毒品危害防制條例第１０條：
施用第一級毒品者，處６月以上５年以下有期徒刑。
施用第二級毒品者，處３年以下有期徒刑。